臺灣高等法院臺中分院刑事裁定　　　　 96年度聲再字第155號
再審聲請人
即受判決人　甲○○
上列再審聲請人因違反槍砲彈藥刀械管制條例等案件，對於本院
95年度上訴字第2888號中華民國96年2月14日確定判決（最高法
院96年度台上字第3290號，原審法院案號：臺灣臺中地方法院95
年度訴字第2399號，偵查案號：臺灣臺中地方法院檢察署95年度
偵字第5963號），聲請再審，本院裁定如下：
    主  文
再審之聲請駁回。
    理  由
一、聲請意旨如附件刑事聲請再審理由狀所載。
二、查有罪之判決確定後，為受判決人之利益聲請再審，必其聲
    請之理由合於刑事訴訟法第四百二十條第一項所定情形之一
    始准許之，其中第六款所謂確實之新證據，係指該項證據，
    事實審法院於判決前因未經發現，不及調查斟酌，至其後始
    行發現者而言，且該證據必須可認為確實足以動搖原確定判
    決而為受判決人有利之判決者為限 (最高法院二十八年抗字
    第八號、四十一年台抗字第一號、四十九年台抗字第七二號
    判例參照)。
三、經查，再審聲請人即受判決人 (下稱再審聲請人)因犯槍砲
    彈藥刀械管制條例第八條第四項之未經許可，寄藏可發射子
    彈具有殺傷力之改造手槍罪，及刑法第三百零五條之恐嚇危
    害安全罪，經臺灣臺中地方法院以九十五年度訴字第二三九
    九號判決，就未經許可，寄藏可發射子彈具有殺傷力之改造
    手槍罪部分判處有期徒刑三年一月，併科罰金新臺幣六萬元
    ，而就恐嚇危害安全罪部分則判處有期徒刑三月，應執行有
    期徒刑三年二月，併科罰金新臺幣六萬元，而該案經再審聲
    請人上訴後，經本院九十五年度上訴字第二八八八號駁回上
    訴，其中恐嚇危害安全罪部分因不得上訴三審而確定，而再
    審聲請人就違反槍砲彈藥刀械管制條例部分再提起上訴，經
    最高法院九十六年度台上字第三二九０號駁回上訴確定，有
    各該判決書及臺灣高等法院被告前案紀錄表附卷可稽，合先
    敘明。而就再審聲請人所提之再審理由分別論述如下：
(一)就再審理由所載「上述確定判決第8頁，針對再審聲請人犯
    恐嚇危害安全罪之論罪分析，已均述明不成立恐嚇危害安全
    罪，然仍判決駁回上訴，且判決主文或刑度卻無任何改變，
    實難謂於法無違，而認得聲請再審部分：
　　經查，本案臺灣臺中地方法院九十五年度訴字第二三九九號
　  一審判決認定再審聲請人犯恐嚇危害安全罪之犯罪事實係「
　　甲○○因其女友陶竹玉因故提議分手，而心生不滿，竟基於
　  恐嚇危害他人安全之犯意，於九十五年一月三十一日晚上十
    一時二十二分，以所使用之Ｚ000000000號行動電
    話，傳送載有「我想提醒妳，妳的誓言就要應驗了，妳媽媽
    和妳的小孩就要出事了，信不信由妳」等語之簡訊至陶竹玉
    所使用之行動電話中，以此方式恫嚇陶竹玉，使陶竹玉心生
    畏懼，致生危害於生命、身體之安全。」，此亦為本院認定
    再審聲請人犯恐嚇危害安全罪之犯罪事實。而再審聲請人所
    稱「上述確定判決第8頁，針對再審聲請人犯恐嚇危害安全
    罪之論罪分析，已均述明不成立恐嚇危害安判罪，然仍判決
    駁回上訴」云云，查該確定判決第八頁所載認定再審聲請人
    不構成恐嚇危害安全罪之理由，係針對公訴意旨所載「甲○
　　○尚基於恐嚇危害他人安全之概括犯意，自九十四年四月起
    至九月間止，連續以改造手槍指向證人陶竹玉的頭部或腹部
    ，並恫嚇稱：「如果敢分手，就要一起同歸於盡」等語，及
    以傳簡訊（不知羞恥的爛梨子公田妓女，不配活在這個世界
    ，下地獄去吧，哈哈哈，哈哈哈）之方式，告以加害證人陶
    竹玉生命、身體之事，恐嚇證人陶竹玉，致生危害於安全」
    ，與前開經認定構成恐嚇危害安金罪之事實兩者並不相同，
    且該部分原確定判決亦已說明何以不能證明犯罪而不另為無
    罪諭知之理由，再審聲請人認此於法有違，應係誤會。
(二)就再審理由所載「上述確定判決，經查獲確定無子彈部分，
    及其主觀上配合起獲手槍，均認定有在法定刑內有再予輕判
    之必要，亦足認有新證據，足以認定聲請人應受輕於判決所
    認罪刑之再審理由部分：
    按「刑事訴訟法第四百十三條（即現行法第四百二十條）第
    一項第六款所稱發見確實之新證據，係指當時已經存在而發
　　見在後或審判時未經注意之證據，且能證明原確定判決所認
　  定之事實為錯誤者而言，與在認定事實後因以論處罪刑所應
    依據之法律無涉」，最高法院著有三十五年特抗字第二一號
    判例可資參照。本件再審理由稱原確定判決不可以「如經裝
    填子彈時即可擊發」之假設性問題，而對聲請人另課予較重
    於最低刑度之刑，難謂無違「不自證己罪」及「罪疑惟輕」
    原則云云，然此尚難認係「確實之新證據」，再審理由另稱
    ：再審聲請人被查獲後，均配合警方辦案而引導查獲手槍，
    自不可以「警方依證人所描述而認定聲請人有此犯嫌」，又
    推論到「被告上訴意旨辯稱此部分係在警方尚不知情之情形
    下自動報繳，與事實不符」（此為確定判決所載，刑事聲請
    再審理由狀略有錯誤），而抹煞再審聲請人配合辦案之犯後
    良好態度，況警方合理認定被告有此犯嫌及聲請人自動報繳
    亦分屬二事，詎以此而謂不得請求輕刑，顯然過於牽強，且
    此對再審聲請人有利部分之推理及論據，未予採納為減刑輕
    判之理由，本屬在原審判決確定後發現之新證據，而足認再
    審聲請人有受輕於原審認定罪名之刑度云云，惟此僅屬對原
    確定判決未認定再審聲請人係自首為不當之指摘，難認係屬
    在原審判決確定後始發現之「確實之新證據」，且關於此部
    分，原確定判決亦認同一審判決認再審聲請人犯罪後尚見悔
    意而能引導警方起獲改造手槍而予輕判，亦難謂原確定判決
    均未予斟酌。
(三)本件再審之聲請並無再審理由，應予駁回。
三、據上論斷，應依刑事訴訟法第四百三十四條第一項裁定如主
    文。
中　　華　　民　　國　　96　　年　　10　　月　　2 　　日
            刑事第十庭　審判長法　官　林  照  明
                              法　官  蔡  名  曜
                              法　官  郭  瑞  祥
上列正本證明與原本無異。
如不服本裁定，應於裁定送達後五日內向本院提出抗告狀。
                              書記官  李  妍  嬅
中　　華　　民　　國　　96　　年　　10　　月　　3 　　日
